# 水域使用权

提问人：guoji2020 时间：2021-08-30 08:05:06
陈老师您好：
关于水域使用权向您请教
1 、请问陈老师租赁水域使用权在财务上需要注意哪些事情呢
2 、企业租赁水域使用权适用租赁准则或者是无形资产准则
3 、对于免租期是否也要纳入摊销期间呢

回答人：chenyiwei
1 、直接从有关政府部门取得水域使用权的，参照土地出让处理，适用无形资产准则，不适用租赁准则。
2 、向已取得水域使用权的使用权人租入水域使用权（即水域使用权转租）适用租赁准则，应确认使用权资产和租赁负债；原使用权人基于原“无形资产——水域使用权”考虑其转租是构成融资租赁还是经营租赁。
3 、免租期内，使用权资产仍需计提折旧。